【裁判字號】    99,抗,30
【裁判日期】    990211
【裁判案由】    本票裁定
【裁判全文】
臺灣板橋地方法院民事裁定                99年度抗字第30號
抗  告  人  林健能
相  對  人  甲○○
上列抗告人因與相對人間本票裁定事件，對於中華民國98年12月
8日臺灣板橋地方法院98年度司票字第7429 號裁定提起抗告，本
院裁定如下：
    主  文
抗告駁回。
抗告程序費用新台幣壹仟元由抗告人負擔。
    理  由
一、本件抗告意旨略以：相對人執有抗告人於民國98年7 月22日
    簽發免除作成拒絕證書、票面金額新臺幣（下同）70,160元
    、到期日為98年8 月31日之本票乙紙（下稱系爭本票，如附
    表所示），聲請鈞院裁定就其中26,708元准予強制執行，惟
    該本票係抗告人受到恐嚇脅迫所簽發，抗告人已向彰化地方
    法院檢察署提出恐嚇及妨害自由告訴，為此提起抗告，請求
    廢棄原判決等語。
二、按執票人向本票發票人行使追索權時，得聲請法院裁定後強
    制執行，票據法第123 條定有明文。又本票執票人依上開法
    條之規定，聲請法院裁定及抗告法院之裁定，僅依非訟事件
    程序，以審查強制執行許可與否，並無確定實體上法律關係
    存否之效力，如發票人就票據債務之存否有爭執時，應由發
    票人提起確認之訴，以資解決（最高法院56年台抗字第714
    號、57年台抗字第76號判例意旨參照）。
三、經查，本件相對人執有抗告人於98年7 月22日簽發免除作成
    拒絕證書之本票1 紙，內載金額70,160元，到期日98年8 月
    31日，詎於到期日後經提示後未獲付款，有如原裁定主文第
    1 項所示之本金及利息未獲清償之事實，有卷附本票可稽，
    相對人據以聲請准予裁定強制執行，於法並無不合。又抗告
    人雖抗辯系爭本票係受到恐嚇脅迫所簽發，已向地檢署提出
    告訴等語，惟本票執票人依票據法第123 條規定，向本票發
    票人行使追索權，聲請法院裁定強制執行，其性質與非訟事
    件無殊，對於此項聲請所為裁定，僅依非訟事件程序，就本
    票形式上之要件是否具備予以審查為已足。抗告人辯稱系爭
    本票係受到恐嚇脅迫所簽發，此屬實體上法律關係之爭執，
    依前開說明，自應由抗告人另行提起訴訟，以資救濟，尚非
    本院於本件非訟程序所得加以審究者。從而，抗告意旨指摘
    原裁定不當，求予廢棄，並無理由，應予駁回。
四、據上論結，本件抗告為無理由，依非訟事件法第46條、第21
    條第2 項，民事訴訟法第495 條之1 第1 項、第449 條第1
    項、第78條，裁定如主文。
中    華    民    國    99    年    2     月    11    日
                 民事第二庭       法  官  連育群
正本係照原本作成。
本裁定不得再抗告。
中    華    民    國    99    年    2     月    11    日
                                  書記官  溫婷雅
┌───────────────────────────────────────────────────────────────┐
│本票附表：                                                                                                    99年度抗字第17號│
├───┬─────────┬─────────┬───────────┬────────────┬──────────┬───┤
│編  號│發    票    日    │  票  面  金  額  │到        期        日│  利  息  起  算  日    │ 票   據   號   碼  │備 註 │
│      │                  │  （新  台  幣）  │                      │                        │                    │      │
├───┼─────────┼─────────┼───────────┼────────────┼──────────┼───┤
│001   │98年7月22日       │70,160元          │98年10月27日          │98年8月31日             │0000000             │      │
└───┴─────────┴─────────┴───────────┴────────────┴──────────┴───┘

司法院資訊處製作；財團法人民間司法改革基金會備份。
